【裁判字號】    92,判,337
【裁判日期】    920403
【裁判案由】    娛樂稅
【裁判全文】
最  高  行  政  法  院  判  決                    九十二年度判字第三三七號
    上  訴  人  乙○○
    代  表  人  甲○○
右當事人間因娛樂稅事件，上訴人不服中華民國九十年十二月三十一日臺北高等行政
法院九十年度訴字第二八二○號判決，提起上訴，本院判決如左：
    主  文
上訴駁回。
上訴審訴訟費用由上訴人負擔。
    理  由
本件上訴人起訴主張：本件上訴人之營業時間並非原處分所稱晚間八時至翌日凌晨三
時，純屬一般消費性場所。民國八十七年七月七日下午上訴人收到繳稅通知，翌日上
午即前往中和稅捐處辦理，隨即繳交營業稅新臺幣（下同）七、八○○元，承辦人江
珮宜熟知稅法，為何不告知上訴人本件同時涉有娛樂稅？八十七年七月六日本店轉讓
易主，負責人變更營業項目為卡拉ＯＫ，同年七月十六日上訴人在中和稅捐處經承辦
人詳詢上訴人營業始末後填寫承諾書，填寫時，上訴人疏未分段註明日期，誤以目前
營業項目申報為卡拉ＯＫ，然應為自八十七年二月一日起至八十七年六月三十日止申
報歌之鄰泡沫紅茶、小吃，以課徵營業稅，自八十七年七月六日起至八十七年八月九
日止申報歌之鄰卡拉ＯＫ，以課徵營業稅與娛樂稅，始為正確。上訴人向承辦人細說
營業前後日期，承辦人乃人民公僕，有教導無知民眾之責，明知上訴人申報有誤，卻
不即時加以糾正，致上訴人遭課處娛樂稅及稅額七倍罰鍰共計四、九八、七○○元。
上訴人所經營並非一般娛樂業，不應扣徵娛樂稅，為此請求再訴願決定、訴願決定及
原處分（關於娛樂稅部分）均撤銷。被上訴人則以：查上訴人經營卡拉ＯＫ業務營業
時間自晚上八點至凌晨三點，有視聽歌唱設備一組，桌椅六組，使用視聽歌唱設備有
對價關係，均載於臺北縣政府聯合查報小組稽查違規商業活動現場紀錄表附原處分卷
可稽，所訴自難謂有理由，本件原決定及原處分請予以維持等語，資為抗辯。
原審斟酌全辯論意旨，及調查證據結果，以：茲上訴人訴稱營業時間為下午二時至十
一時，並無卡拉ＯＫ設備，僅一台電視播放第四台頻道節目供客人欣賞，另為客人CA
LL IN 電台歌唱節目給客人歌唱，尚非經營卡拉ＯＫ云云，資為爭議。惟經本院質之
證人即當日稽查人員楊熙雯證稱：「我們是有看到視聽歌唱的設備，才會在稽查紀錄
上註明，我們有問負責人才知每人最低消費額為三百元，營業時間也是負責人所言，
如果如上訴人所述，收音機喇叭接電視，有聲音沒有畫面，稽查紀錄上不可能載明是
視聽歌唱設備一組。我不記得當時視聽歌唱設備為何，但上訴人有承認現場有客人唱
歌，應有電視畫面，才會認定是視聽歌唱設備，我記得有客人拿麥克風在唱歌，這就
是經營卡拉ＯＫ，不一定要有ＤＪ。」等語，並參酌臺北縣政府聯合查報小組稽查違
規商業活動現場紀錄表及上訴人承諾書內容，足見上訴人所訴各節尚難採信。本件上
訴人之訴並無理由，應予駁回。
上訴論旨，除持前詞外，並以：上訴人於原審提出七月份始向中和市○○路五三五號
一樓玉成電器行購買視唱設備之收據影本，此項證據，可證明上訴人確實在八十七年
七月份以後才開始選購設備，經營卡拉ＯＫ，對本件判決有重大影響，然原審判決既
未於判決理由內逐一表示意見，亦未說明未採信該證據之理由，又對於被上訴人職員
楊熙雯於原審準備程序有利於上訴人之證詞，未於判決理由項下記載意見，有行政訴
訟法第二百四十三條第二項第六款規定判決理由不備之違法；本件被上訴人以上訴人
未辦理營業登記期間，營業額七十八萬元，作為上訴人應補徵娛樂稅及罰鍰之認定標
準，然原審法院未依職權再調查其他必要證據，證明上訴人之營業數額為何，逕以上
訴人自認之事實為依據，原審判決違反行政訴訟法第一百三十三條、第一百三十四條
之規定，而有判決適用法規不當之違法；本件被上訴人主張對上訴人核課之娛樂稅及
娛樂稅罰，並未違法，則被上訴人應依行政訴訟法第一百三十六條準用民事訴訟法第
二百七十七條規定，負舉證責任，原審未依前述舉證法則，違反舉證責任分配之規定
；證人楊熙雯於原審之證詞，為推測之詞，原審判決僅憑證人片面推測即斷定上訴人
有經營卡拉ＯＫ之營業行為，與經驗法則以及論理法則不符，為此請求廢棄原審判決
，並發回臺北高等行政法院更審。經查，法院遇有多種獨立理由足以支持判決成立時
，只採用其中一種或一部分理由，作為支持主文成立之理由，雖有簡略之嫌，惟尚非
構成理由不備之瑕疵。本件原審法院依據臺北縣政府聯合查報小組稽查違規商業活動
現場紀錄表、上訴人承諾書以及訊問證人即當日稽查人員楊熙雯之證詞，已足以認定
上訴人違章之事實，縱就上訴人在原審陳述及其提出之證物，未一一論述其不足採信
之理由，尚不構成行政訴訟法第二百四十三條第二項第六款判決理由不備之違法。至
於上訴人每月之營業額之認定，上訴人原應依法辦理營業登記，並本於商家誠信原則
，詳列流水帳，以達誠實報稅，並依所得稅法第八十三條第一項規定提示，使稅捐稽
徵機關易於勾稽。但以本件而言，上訴人未依法辦理營業登記及娛樂業登記，擅自經
營視唱中心業務，原審法院亦無從依行政訴訟法第一百三十三條及第一百三十四條之
規定，依職權查明上訴人每月營業額，則原審法院依上訴人於自由意識下所書立之承
諾書內容，核定其每月之營業額，已盡調查之能事，尚非判決有不備理由之違法。至
於上訴人其餘指摘原審判決事項，無非涉及證據之取捨與事實之認定，依行政訴訟法
第二百四十二條規定，自不得作為上訴本院之理由。從而，原審以上訴人涉嫌未依法
辦理營業登記及娛樂業登記，擅自經營視唱中心業務，自八十七年二月一日開始營業
至同年七月五日查獲日止，逃漏營業額計七八○、○○○元，違反行為時營業稅法第
二十八條及娛樂稅法第七條規定，案經被上訴人查獲，被上訴人遂核定上訴人補徵娛
樂稅六九、○二六元及按娛樂稅應納稅額六九、○二六元處七倍之罰鍰四八三、一○
○元，核與娛樂稅法第二條第一項第六款、第二項、第七條及第十四條第一項規定並
無不合，予以判決駁回上訴人之訴，核無違誤。上訴意旨為無理由，應予駁回。
據上論結，本件上訴為無理由，爰依行政訴訟法第二百五十五條第一項、第九十八條
第三項前段，判決如主文。
中    華    民    國    九十二      年      四        月      三        日
                    最 高 行 政 法 院  第 四 庭
                                審 判 長 法  官      廖  政  雄
                                         法  官      趙  永  康
                                         法  官      林  清  祥
                                         法  官      鍾  耀  光
                                         法  官      姜  仁  脩
右  正  本  證  明  與  原  本  無  異
                                         法院書記官  莊  俊  亨
中    華    民    國    九十二      年      四        月      三        日


司法院資訊處製作；財團法人民間司法改革基金會備份。
